【裁判字號】    85,台上,1685
【裁判日期】    850411
【裁判案由】    走私
【裁判全文】
最高法院刑事判決                              八十五年度台上字第一六八五號
    上訴人  丁○○
            丙○○
            乙○○
            甲○○
右上訴人等因走私案件，不服台灣高等法院台南分院中華民國八十五年一月四日第二
審判決（八十四年度上訴字第二一二八號，起訴案號：台灣台南地方法院檢察署八十
四年度偵字第五八六四號），提起上訴，本院判決如左：
    主  文
上訴駁回。
    理  由
一甲○○部分
按刑事訴訟法第三百七十七條規定：上訴於第三審法院，非以判決違背法令為理由，
不得為之。是提起第三審上訴，應以原判決違背法令為理由，係屬法定要件，且必須
依據卷內資料為具體之指摘，並足據以辨認原判決已具備違背法令之形式，始屬相當
。本件原判決論處上訴人甲○○共同連續私運管制物品進口罪刑，業已明所憑之證
據及認定之理由。上訴意旨置其迭次之自白及原判決之明白論斷於不顧，徒憑己意否
認有犯罪之故意而為事實上之爭辯，難謂已符合首揭法定上訴要件。又查上訴人於著
手實施犯罪之前，是否已事先知悉其他共犯之走私計劃？不詳姓名綽號「阿忠」之共
犯是否為大陸地區人民？因與上訴人應否成立本件罪責無涉，原審縱未斟酌說明，於
判決並無影響；又原判決並非僅以卷附之走私物品照片、警艇臨檢紀錄表、貨品扣押
單，為認定上訴人犯罪之基礎，是原審縱未於審判期日提示上開證物，亦不生影響於
判決之結果，均不得據以提起第三審上訴。再查綽號「阿忠」之共犯，係年約三、四
十歲之人，業經另一共犯丁○○於第一審法院陳述甚明（見一審卷第五十三頁），原
判決據以認定其為已成年人，殊無上訴意旨所指認定事實不憑證據之違背法令情形，
執此指摘，仍非適法之第三審上訴理由。其上訴違背法律上之程式，應予駁回。又本
院既應為程序上駁回上訴之判決，所請宣告緩刑，無從審酌。
二丁○○、丙○○、乙○○部分
按第三審上訴書狀，應述上訴之理由，其未述者，得於提起上訴後十日內補提理
由書於原審法院，已逾上述期間，而於第三審法院未判決前仍未提出上訴理由書狀者
，第三審法院應以判決駁回之，刑事訴訟法第三百八十二條第一項、第三百九十五條
後段規定甚明。本件上訴人丁○○、丙○○、乙○○因走私案件，不服原審判決，於
民國八十五年一月十九日提起上訴，並未述理由，迄今逾期已久，於本院未判決前
仍未提出，依上開規定，其上訴自非合法，應併予駁回。
據上論結，應依刑事訴訟法第三百九十五條，判決如主文。
中      華      民      國    八十五    年      四      月     十一     日
                              最高法院刑事第五庭
                                  審判長法官  黃  劍  青
                                        法官  林  增  福
                                        法官  林  文  豐
                                        法官  邵  燕  玲
                                        法官  鄭  三  源
      右正本證明與原本無異
                                              書  記  官
中      華      民      國    八十五    年      四      月     十九     日


司法院資訊處製作；財團法人民間司法改革基金會備份。
